Inventaris van het archief van de familie Van Limburg Stirum, 1553-1894
Nationaal Archief, Den Haag
Collectie 093 M.D. van Limburg Stirum
Limburg Stirum, van suppl.
1553-1894
C25087
4.60 meter; 273 inventarisnummers.
Normale geschreven, getypte en gedrukte documenten, geen bijzondere handschriften, kaarten.
Nationaal Archief, Den Haag
Van Limburg Stirum
Pluygers
Van Limburg Stirum, Albert Dominicus, graaf van
Van Limburg Stirum, Frederik Willem, graaf van
Van Limburg Stirum, Frederik Adriaan, graaf van
Van Limburg Stirum, Menno David, graaf van
Van Limburg Stirum, Julius Bernard, graaf van
Van Limburg Stirum, Hendrik, graaf van
De verzameling Van Limburg Stirum betreft stukken voornamelijk afkomstig uit de 19de eeuw. Het archiefmateriaal heeft betrekking op verscheidene leden van het geslacht Van Limburg Stirum, en bevatten stukken van militaire aard, genealogische materiaal, stukken aangaande familie aangelegenheden, correspondentie, administratie en financiële zaken, aantekeningen, rapportages en reisverslagen. Tevens bevat het archief een verzameling van voornamelijk Franse kaarten en een collectie retroacta aangaande het geslacht Van Limburg Stirum.
Archiefvorming
Geschiedenis van het archiefbeheer
De verwerving van het archief
Het archief is door schenking verworven.
2.21
Aanwijzingen voor de gebruiker
Openbaarheidsbeperkingen
Volledig openbaar.
Materiële beperkingen
Aanvraaginstructie
Openbare archiefstukken kunnen online worden aangevraagd en gereserveerd. U kunt dit ook via de terminals in de studiezaal van het Nationaal Archief doen. Om te kunnen reserveren dient u de volgende stappen te volgen:
U maakt een profiel aan op www.gahetna.nl, en logt vervolgens in
Via de archiefinventaris (alleen de beschrijvingen met rode nummers) selecteert u het gewenste archiefstuk door op de knop 'Reserveren' te klikken
In het volgende scherm geeft u aan op welke dag u het archiefstuk wilt inzien
Indien u zich bevindt in de studiezaal en een tafelnummer heeft ontvangen kunt u dit nummer vermelden. Als u geen tafelnummer heeft kunt u tafelnummer 777 laten staan
Vervolgens bevestigt u uw reservering door deze te versturen.
Verwant materiaal
Beschikbaarheid van kopieën
Afgescheiden archiefmateriaal
De stukken uit Inv.nr. 168 zijn overgebracht naar 4.LSF, Archief M.D. graaf van Stirum, kaarten.
Beschrijving van de series en archiefbestanddelen
- Albert Dominicus, graaf van Limburg Stirum., I.
  Zoon van Frederik Theodoor Ernst, graaf van Limburg Stirum, en Catharina Wilhelmina van der Haar, geb. te Leeuwarden 15 Januari 1788, overleden aldaar 15 Maart 1832.
  - Paspoort van Albert Dominicus, graaf van Limburg Stirum. Tevens bewijs van ontslag uit de dienst der Friesche Guardes., 1796 Juni 9; 1; 1 omslag
    Gezegeld met het wapen van Van Geusau, kapitein van de Compagnie Friesche Guardes.
- Stukken betreffende Frederik Willem, graaf van L.S., II.
  Frederik Willem, graaf van Limburg Stirum, geb. Deventer 7 December 1774, overleden 's-Gravenhage 6 April 1858, zoon van Frederik Theodor Ernst en Johanna Spree, trouwt te Wexford (Ierland) Elisabeth Richards 15 April 1802.
  - Brieven, ingekomen bij F.W. graaf van Limburg Stirum, en zijn vrouw Elisabeth Richards, afkomstig van de zaakgelastigde der familie Robert Maddock te Dublin, 1804-1823; 2; 1 pak
  - Brieven, ingekomen bij F.W. graaf van Limburg Stirum Wexford (Ierland), afkomstig van Camper., 1805-1820; 3; 1 pak
  - Brieven van M.D. graaf van Limburg Stirum aan zijn vader F.W. graaf van Limburg Stirum., 1832-1838; 4; 1 omslag
  - Brieven, ingekomen bij F.W. graaf van Limburg Stirum, afkomstig uit Engeland., 1853, 1856; 5; 1 omslag
  - Copie-brief aan Mrs. Richards over de toestand op haar landgoed in Ierland., 30 September 1846; 6; 1 omslag
  - Doopbewijzen voor Anna Frederica en Aurelia Elisabeth, dochters van F.W. graaf van Limburg Stirum en Elisabeth Richards, afgegeven te Wexford 20 Februari 1824. Doopbewijs van Anna Frederica, gedoopt 30 October 1809 te Wexford, geregistreerd 26 Maart 1839 door de Mayor van Wexford., 1824, 1839; 7; 1 omslag
    Met twee zegels.
  - Testament van Elisabeth Richards, gepaasserd voor de notaris F.M.Schmolck te 's-Gravenhage., 1862; 8; 1 omslag
  - Stukken betreffende de overplaatsing van F.W. graaf van Limburg Stirum als plaatselijk Commandant te 's-Hertogenbosch naar de Generale Staf., 1827; 9; 1 omslag
  - Toekenning van een gratificatie aan F.W. graaf van Limburg Stirum door de koning., 3 Maart 1838; 10; 1 omslag
  - Verzoekschriften van F.W. graaf van Limburg Stirum aan de Koning:, 1843-1847; 11; 1 map
    - Verzoek om bevorderd te worden tot luitenant-generaal, buiten bezwaar van 's Rijks schatkist, 24 Maart 1843., a.
    - Verzoek om het wachtgeld van fl. 3000.-. hetwelk hij onder Willem I ontving, te mogen behouden. 6 Juli 1844., b.
    - Brief van 16 April 1847 bevestigende de ontvangst van een adres, namen de Koning., c.
  - Schuldbekentenis van Amalia Groeninx van Zoelen, geb. van Limburg Stirum, aan haar vader F.W. graaf van Limburg Stirum voor een som van fl. 529.161/2., 7 April 1836; 12; 1 omslag
  - Rekeningen van F.W. graaf van Limburg Stirum met zijn zoon Frederik Adriaan. over het jaar 1856, opgemaakt 31 Dec. 1856. over het jaar 1857, opgemaakt 9 Apr. 1858, 1856, 1858; 13; 1 omslag
  - Quitanties betreffende het huis aan het Bezuidenhout 29 te 's-Gravenhage, op een publieke verkoping gekocht door F.W. graaf van Limburg Stirum van de erfgenamen van wijlen de weduwe Maria la Bonté-Mes, voor fl. 16.600., 14; 1 omslag
  - Quitanties betreffende uitgaven ten behoeve van Elisabeth, gravin van Limburg Stirum-Richards., 1858-1859; 15; 1 deel
  - Uitgaven ten behoeve van het huishouden van Elisabeth, gravin van Limburg Stirum-Richards., 1858-1863; 16; 1 omslag
  - Aanwijzing van het eigendom van F.W. graaf van Limburg Stirum., 15 Oct. 1846 en later; 17; 1 omslag
  - Kapitaalberekening van eigendom toebehorende aan Elisabeth, gravin van Limburg Stirum., 1843-1858; 18; 1 omslag
  - Administratieberekening van eigendom behorende aan Elisabeth, gravin van Limburg Stirum., 1844-1858; 19; 1 omslag
  - Beschrijving van het eigendom en de aanspraken van Elisabeth, gravin van Limburg Stirum, in Holland en Ierland, ca. 1856; 20; 1 omslag
  - Staat van goederen, gelden en effecten aanwezig bij het overlijden op 6 April 1858 van F.W. graaf van Limburg Stirum., 21; 1 omslag
  - Staten van aanspraken en bezittingen van Elisabeth, gravin van Limburg Stirum, opgemaakt door Simon Little, Wexford (Ierland)., 1858 en 1861; 22; 1 omslag
  - Taxatie van meubelen en andere roerende goederen door de notaris F.M.Schmolck in het huis aan de Bezuidenhoutse weg 29, behorende tot de nalatenschap van douairière van Limburg Stirum-Richards., 1863; 23; 1 omslag
  - Staat der geschatte waarden van enige roerende goederen aanwezig in het huis van Elisabeth, gravin van Limburg Stirum, Bezuidenhoutse weg 29, en van de prijzen, waartegen zij door de erfgenamen van bovengenoemde zijn overgenomen., 1863; 24; 1 omslag
  - Request van de erfgenamen van Elisabeth van Limburg Stirum, geb. Richards, aan het Landed Estates Court, Ireland, 1863; 25; 1 omslag
  - Kaart der uiterwaarden te Wageningen toebehorende aan F.W. graaf van Limburg Stirum (geb. 1846)., 1894; 26; 1 omslag
- Stukken betreffende Frederik Adriaan, graaf van Limburg St., III.
  Frederik Adriaan, graaf van Limburg Stirum, geb. te Pembroke 13 Februari 1804, overl. te Peterwitz (Silezië) 15 Dec. 1874, zoon van F.W. graaf van Limburg Stirum en Elisabeth Richards, oudere broeder van Menno David.
  - Bewijs van inschrijving als student in de letteren aan de Universiteit te Utrecht van F.A. graaf van Limburg Stirum van Pembroek., 22 Sept. 1821. gerecenseerd 1 Mei 1822, 5 Mei 1823, 31 Mrt. 1824; 27
- Stukken betreffende M.D. graaf van Limburg Stirum., IV.
  Menno David, graaf van Limburg Stirum, geb. te Wexford 30 Nov. 1807, overl. te 's-Gravenhage 22 Juli 1891, zoon van F.W. graaf van Limburg Stirum en Elisabeth Richards, trouwt Maria Hermina Heemskerk, wede van Pieter Pluygers op 24 Apr. 1879 te 's-Gravenhage, gepens. luit.-generaal der Genie, Ridder M.W.O. 4e klas, kamer???eer i.b.d., oud-minister van Oorlog.
  - Agenda van brieven, ingekomen bij M.D. graaf van Limburg Stirum., 1858 (April)-(Juli); 28; 1 omslag
  - Brieven, ingekomen bij M.D. graaf van Limburg Stirum, afkomstig van W. baron de Constant Rebecque., 1824-1835, 1843; 29; 1 pak
  - Brieven, ingekomen bij M.D. graaf van Limburg Stirum, betreffende Friesche Boerderijen., 1860-1863; 30
  - Brieven, ingekomen bij M.D. graaf van Limburg Stirum, afkomstig van Simon Little procuratiehouder der familie van Limburg Stirum in Ierland., 1858, 1863; 31; 1 pak
  - Brieven, ingekomen bij M.D. graaf van Limburg Stirum., 1871-1889; 32; 1 omslag
  - 2 brieven van 30 December 1890, na de doo??? van Koning Willem III aangaande de wijzingen in de hofhouding, daartoe beschikt door H.M. de Koningin-Regentes., 33; 1 omslag
  - Minuten van brieven, door M.D. graaf van Limburg Stirum verzonden aan verschillende personen, 1840-1889; 34-50; 1 deel en 15 omslagen
    - 1840, 34
    - 1865-1868, 35
    - 1869-1871, 36
    - 1872, 37
    - 1873-1874, 38
    - 1875, 39
    - 1876, 40
    - 1877, 41
    - 1878, 42
    - 1879, 43
    - 1880, 44
    - 1881, 45
    - 1882, 46
    - 1883, 47
    - 1884-1886, 48
    - 1887, 49
    - 1888-1889, 50
  - Copieën van brieven van M.D. graaf van Limburg Stirum aan Simon Little, Wexford-Ierland, en aan enige andere personen betreffende aanspraken en uitgaven der gravin van Limburg Stirum-Richards., 1858-1862; 51; 1 deel
  - Procuraties van Elisabeth Richards, douairière van Limburg Stirum ten behoeve van haar zoon Menno David., 1862 en 1863; 52; 2 stuks, 1 omslag
  - Acte van boedelscheiding, gepasseerd voor notaris F.M. Schmolek te 's-Gravenhage., 1870; 53; 1 omslag
    De boedel van C.B.J. baron de Schwartz verdeeld tussen M.D. graaf van Limburg Stirum, A.F. gravin van Limburg Stirum, gehuwd met H.M.C. Clifford, A.E. gravin van Limburg Stirum, douairière R.F. baron Groeninx van Zoelen, en J.B. graaf van Limburg Stirum.
  - Uiterste wil van M.B. graaf van Limburg Stirum, met potlood, in klad., 11 Juli 1886; 54; 1 omslag
  - Staat van dienst van de 2e luitenant-ingenieur M.D. graaf van Limburg Stirum., Staat van dienst van de 1e luitenant-ingenieur M.D. graaf van Limburg Stirum; 3 Maart 1837; 27 Mei 1840; 55
  - Extract uit het stamboek der cadetten van de Koninklijke Militaire Academie voor M.D. graaf van Limburg Stirum. Vergeleken te Breda, 11 Juni 1868; 56; 1 omslag
  - Besluit tot bevordering tot le luitenant., 23 Mrt.1831; ---; 1 omslag
    Aan te vragen als inv.nr. 56
  - Verlofregeling voor officieren der Genie., 13 Mrt.1828; ---
  - Orders aan M.D. graaf van Limburg Stirum omtrent overplaatsing naar andere garnizoenen., 57; 1 omslag
    - 1826 Juli 11, van Grave naar Breda
    - 1828 Dec. 23, van Breda naar Oostende
    - 1830 Mei 31, van Oostende naar Yperen.
      Geleide van de order tot garnizoensverandering van 1830 Juni 8.
  - Minuten van brieven en aantekeningen betreffende de tijd vóór en tijdens het beleg van Antwerpen., 1829-1832; 58; 1 deel
  - Aanvrage om pensioen van M.D. graaf van Limburg Stirum aan de Minister van Oorlog., 1867 Sept. 28; 59
    Bijlage ven een verzoekschrift aan de koning.
  - Aantekeningen van algemene aard van M.D. graaf van :Limburg Stirum., 1855 Maart 18-1857 Jan. 22; 60; 1 deel
  - Aantekeningen over een reis naar Engeland., 1833, September; 61; 1 band
  - Reisaantekeningen over:, 62-70
    - Beieren - 1845., 62
    - Engeland en Antwerpen - 1846, 1850, 1851 en 1852, 63
    - Engeland en Ierland - 1853., 64
    - Frankrijk, Italië, Zwitserland en België - 1855., 65
    - Engeland - 1857, 1858-1860, 1862, 66
    - Parijs, Italië, Caïro, Weenen, Berlijn - 1864, 1867, 1868 en 1870, 67
    - Parijs - 1871., 68
    - Antwerpen en Brussel - 1872, 1874, 69
    - Aantekeningen van algemene aard over 1879, 1880 en 1881, 70; 93 deeltjes in 9 port
  - Aantekeningen van M.D. graaf van Limburg Stirum betreffende zijn bezoek aan de Internationale Tentoonstelling te Parijs., 1867; 71; 1 omslag
  - Stukken betreffende het overbrengen van de gesneuvelden uit de Citadel van Antwerpen naar Ginneken., 1871 Augustus 21-22; 72; 1 omslag
    Tevens het verslag van de penningmeester van het Citadel-monument. 1874 Oct. 25.
  - Grafrede voor Willem Hendrik Doorman op Eik en Duinen., 28 Augustus 1873; 73
    W.H.Doorman, gepens luitenant-generaal, Ridder M.W.O. 4e klasse, lid van het Hoog Militair Gerechtshof. Hij had met M.D. graaf van Limburg Stirum in de Citadel van Antwerpen gevochten. Aangehecht een staat van dienst van W.H.Doorman.
  - Kranten, aantekeningen, 74
    - Stuk getiteld "vlootvoogd", 21 Augustus, geen jaar., 1.
    - Nota betreffende het voor en tegen van het openbaar maken bij bestekken van gedetailleerde begrotingen: ingediend bij de Minister van Binnenlandse Zaken. g.j., 2.
    - 1 ex. van de Brielsche Courant van 5 Nov.1882 met een stukje getiteld "Voor de Kamerleden in spe"., 3.
    - 1 ex. van de Avondpost van 3 Maart 1892, aangekruist is een bericht over de a.s. legerwet., 4.
    - Aantekeningen van militairen aard uit het Engels., 5.
  - Nummer van de Avondpost van 30 November 1887 waarin "het Jubilé van een Oud-Strijder", ter gelegenheid van de 80e verjaardag van M.D. graaf van Limburg Stirum., 75; 1 omslag
  - "Menno David, graaf van Limburg Stirum", door F. de Bas. gedrukt., 1891; 76
  - Foto-album, met foto's van officieren der 2e Inspectie der Fortificatiën. Aangeboden aan M.D. graaf van Limburg Stirum, door de onder zijn bevelen als ingenieurs gediend hebbende officieren., 77
    los ingevoegd: copie van de bedankbrief.
  - Vertaling van een gedeelte uit Shakespeare's "Julius Caesar"., 78; 1 omslag
    het fragment is uit de 1e Acte, scène 2.
  - 2 spotprenten:, 79; 1 omslag
    - Dierentuin en Ministerie: 1872, 1.
    - Haagsche Kermis: 1875, 2.
  - Diverse aantekeningen, gelegenheidsgedichten, foto's e.d., 19e eeuw; 80; 1 omslag
  - Eigendomsbewijzen van het huis, gekocht door M.D. graaf van Limburg Stirum van baron Huyssen van Kattendijke, gelegen aan de Boschkant over de Hertenkamp te 's-Gravenhage, met bijbehorende stukken en kaarten., 1842-1848; 81; 1 pak en 1 does met charters
    Voorin; een inhoudsopgave, welke niet overeenkomt met de inhoud.
  - Eigendom, toebehorende aan M.D. graaf van Limburg Stirum. In klad opgemaakt, 18 Januari 1864; 82
    Tevens 2 ondertekende verklaringen van notaris F.M.Schmolck over het in bewaring hebben genomen van H.Clifford van enkele obligatiën en certificaten. 11 Juni 1866.
  - Stukken betreffende kamer-huur Lange Voorhout 4. Contract, losse voorwaarden en beschrijving meubelen., 83; 1 omslag
  - Stukken van Militaire aard.
    - Bestek voor het bouwen van een groot -bomvrij-buskuid Megazijn der vesting Oostends. (gedrukt)., 1829; 84; 1 omslag
    - Aanbestedeng van de leverantie van -Rijshout door de 4e divisie van Fortificatiën., 1831; 85; 1 omslag
    - Ontwerp, bestek en voorwaarden voor het verven van de vesting Grave, Directie der Fortificatiën., 1836; 86; 1 omslag
    - Extract uit een rapport van de commissie, belast met het onderzoek van een gebouw te Den Helder tot inrichting van een garnizoens-infirmerie, 1837; 87; 1 omslag
    - Ontwerp contract voor de herbouw van de vesting Geertruidenberg. Directie van Fortificatiën., 1837 June 7; 88-89; 2 banden
      - Band 1, 88
      - Band 2, 89
    - Afschrift van een gedrukt stuk over de genie in Straszbourg, geschreven door de luit.kolonel der genie: Collas., 1838; 90; 1 deel
    - Memorie wegens het in verdediging stellen der vesting Grave, opgesteld door de luit.kolonel ir. Oortwijn. den 1e luit. ir. M.D. graaf van Limburg Stirum, e.a., c.a. 1840; 91; 1 omslag
    - Afschrift van een overzicht der verdedigingsmiddelen in Nederland, 1842; 92; 1 pak
    - "Allerhoogste Verordening omtrent de eeregerechten" uitgevaardigd door Koning Frederik Willem van Pruisen., 1843; 93; 1 omslag
    - Geschichtliche Notizen über due Organisation und Leistungen des K.B. Generalquartiermeisterstabs und des ihm untergeordneten Topographischen Bureau., 1844; 94; 1 deel
    - Schetskaarten met aantekeningen over de vesting Germersheim, van de kapitein ir. M.D. graaf van Limburg Stirun., 1845; 95; 1 omslag
    - Afschriften van beschrijvingen over vestingbouw etc. in Baden, Beiren en Würtemberg en een verslag over de reis door die landen van de kapitein dor genie M.D. graaf van Limburg Stirum en enige anderen., 1845; 96; 1 pak
    - Aantekeningen door de kapitein ir. M.D. graaf van Limburg Stirum de Minister van Oorlog aangeboden, betreffende een reis in Beieren en Baden, vnl. aangaande de genie in Beieren en de vesting Germersheim., 1845, Mei 17-Juli 4; 97; 1 pak
    - Notulen en rapporten van het Comité van Defensie., 1850-1860; 98; 1 omslag
      Deze commissie werd ingesteld door de Minister van Oorlog van Spengler.
    - Memorie betrekking hebbende op de vestingen in het hertogdom Limburg., 1851; 99; 1 omslag
    - Aantekeningen van algemene aard van M.D. graaf van Limburg Stirum, voornamelijk van militaire aard., 1853-1814-1855 Maart 11; 100; 1 deel
    - Verslagen en beschouwingen over buskruit-fabricatie, watermijnen en schietkatoen., 1857, 1865 en 1866; 101; 1 omslag
    - Appendix to Report of the Commissioners appointed to consider the best mode of re-organizing the system for training officers for the Scientic Corps. Gedrukte uitgave., 1857; 102; 1 deel
    - Stukken betreffende de uitbreidingsplannen van Antwerpen. Met kaarten en bijlagen., 1859-1862; 103
    - Defences of the United Kingdom, by Sydney Herbert. gedrukt., 1860; 104; 1 deel
    - Uittreksel uit conduite-lijsten van officieren, opgemaakt door de kolonel Mekeren., ca.1860; 105; 1 omslag
    - Aantekeningen uit Rustow's Lehte vom neueren Festungskriegs, door M.D. van Limburg Stirum, 1860; 106; 1 omslag
    - Afschrift van besluiten van Willem III en de Minister van Oorlog de Casembroot, betreffende de verdediging des Rijks, met marginale aantekeningen van M.D. graaf van Limburg Stirum., 1861; 107; 1 omslag
    - Tweede gedeelte van een overzicht van de verdediging des Rijks, bevattende de beschrijving van de IJssel en de stellingen in de Over-Betuwe, de stelling van Groningen en Delfzijl en de Grebbelinie, benevens de linie in de Neder-Betuwe., 1861; 108; 1 deel
    - General Report of the Commission appointed for Improving the sanatary condition of baracks and Hospitals. London, 1861; 109
    - Overzicht van de verdediging van. het Zuidelijk frontier, 1861-1866; 110; 1 omslag
    - Afschrift van een uittreksel betreffende de Noord-Brabantsege linie tussen de Schelde bij Bergen op Zoom en de Maas bij Grave., 1863; 111; 1 deel
    - Aantekeningen van M.D. van Limburg Stirum, gemaakt op een reis in 1862 in België, 1863; 112-113; 1 deel en 1 omslag
      In klad ook betreffende een reis in Engeland.
      - Eerste deel, 112
      - Tweede deel, 113
    - Verslag van de luit.kolonel der Artillerie von Preuschen en de kapt. van de Generale Staf Dittlinger nopens de hun opgedragen militair-wetenschappelijke zending naar Denemarken., 1864, Juli; 114; 1 deel
      Met schetskaart.
    - Minuttt-aantekeningen over een vergadering betreffende vesting-onderwerpen., 1864, Juni; 115; 1 omslag
    - Rapport Kustdefensie., 1864; 116; 1 omslag
    - Inspectie-rapport, aangeboden aan de Minister van Oorlog door de Inspecteur van de 2e Inspectie van Fortificatiën M.D. graaf van Limburg Stirum., 1864; 117
      Voorin een brief d.d. 20 April 1865, waarbij het rapport wordt aangeboden.
    - Letter to the Secretary of State for War with referende tot the Defende of Canada, by Lt.Col.Jervois, R.E.,C.B. Gedrukte uitgave, 1865; 118
    - Aantekeningen van een reisje in België. Aangeboden aan de Minister van Oorlog door M.D. graaf van Limburg Stirum, Inspecteur van de 2de Inspectie van Fortificatiën, per brief van 1865 Dec. 18., 1865 Augustus 28-31, Sept. 1-3; 119; 1 deel
    - Beschouwingen over beton tot bekleding van verdediginswerken i.v.m. een opstel van de Deensche majoot Ernst aangaande het gebruik van beton voor Kopenhagen., 1865, Mei; 120; 1 omslag
    - Uittreksel van een gouvernementsstuk betreffende de linies en stellingen van het Zuid-frontier., 1865, Oct; 121; 1 omslag
    - Overzicht der linies en stellingen aan het Zuid-front. (de stelling van Willemsstad en die aan de Midden-Maas)., 1865; 122; 1 pak
      Afschrift van een bijlage tot een schrijven van de Minister van Oorlog aan de Inspecteur van de 2e Inspectie van Fortificatiën.
    - Nota's betreffende ontworpen fortificatiën op de Houtensche vlakte., 1865, Juli-1867, Febr; 123; 1 pak
    - Inspectierapport, aangeboden aan de Minister van Oorlog door de Inspecteur van de 2e Inspectie van Fortificatiën M.D. graaf van Limburg Stirum., 1865; 124
      Voorin een brief d.d. 16 April 1866, waarbij het rapport wordt aangeboden.
    - Verhandeling, uit het Duits vertaald, betreffende dagelijkse rapporten van een commissie inzake het beproeven van de ruimte-verhoudingen van de bedekten geschutstand., 1866 Mei; 125; 1 omslag
    - Ontwerp van algemene voorwaarden voor de uitvoering van werken en leverantiën voor de dienst der Genie., 1866, Juli; 126; 1 deel
    - Afschrift van een circulaire betreffende proeven op pantseringen, uit het Duits vertaald. ("Zum Eisenpanzerungsfrage"), 1866, Augustus 14; 127; 1 omslag
    - Algemene opmerkingen bij de constructie van een bouwwerk., 1866; 128; 1 omslag
    - Rapport betreffende gecombineerde practische oefeningen, opgemaakt door de majoort J.F. van Thije Hannes., 1866; 129; 1 omslag
    - Rapporten afkomstig van de 2e Inspectie van Fortificatiën betreffende aardwerken bij practische oefeningen en kosten-begroting over aan te schaffen materialen en gereedschappen., 1866; 130; 1 omslag
    - Extracten uit de Troonrede, voornamelijk betreffende militaire aangelegenheden, verzameld door M.D. van Limburg Stirum., 1866-1880; 131; 1 omslag
    - Report with reference to progress made in the construction of the fortifications in the defence of the dockyards and Naval Arsenals etc. of the United Kingdom. War office, February 20th, 1867; 132
    - Voorschriften en andere stukken van militaire aard., 1867; 133; 1 omslag
    - Inspectie-rapport over de verdedigingswerken in de provincies Noord-Braband, Limburg en Zeeland, opgesteld door M.D. graaf van Limburg Stirum., 1867; 134; 1 deel
    - Staten en nota's betreffende 's lands defensiestelsel., 1867; 135; 1 pak
    - Stukken betreffende de archiefverdeling en opruiming van stukken uit het archief van de 2e Inspectie van Fortificatiën., 1867; 136; 1 omslag
    - Minuten van brieven, ingekomen stukken en enige ontwerpen en nota's betreffende het maken van forten., 1867, Aug.-1868, Nov; 137; 1 pak
    - Minuten van grieven van de Genie Commandant van de 1e stelling aan de Minister van Oorlog betreffende aanmerkingen op onderhoudsbestekken., 1868; 138; 1 omslag
    - Stukken betreffende A.Brialmont. (bezoek aan enige forten rondom Utrecht), 139; 1 omslag
      - 1868, Juni 21: machtiging tot het rondleiden door de vestingwerken van Holland.
      - 1868, Juni 30: een stuk met bijzonderheden van de overste Brialmont.
      - 1868, Juli 6: inzending van een nota met bijzonderheden van een nieuw ontwerp voor een fort bij Rijnauwen.
        A. Brialmont, kolonel-ingenieur bij de Genie in België, ontwerper van vele verdedigingswerken.
    - Gedrukte stukken en couranten betreffende militaire aangelegenheden., 1869-1887; 140; 1 pak
    - Rapport van de Commissie naar Parijs betreffende het instellen van een onderzoek naar de verdediging van Parijs., 1871; 141
      Voorzitter van deze commissie was M.D. graaf van Limburg Stirum.
    - Rapport van een zending naar Antwerpen., 1871, Augustus; 142; 1 omslag
    - Minuten van brieven en aantekeningen betreffende zaken van algemene militaire aard., 1871; 143; 1 pak